臺灣高等法院臺中分院刑事判決       100年度上訴字第1448號
上  訴  人
即  被  告  吳麗貞
上列上訴人因違反毒品危害防制條例案件，不服臺灣彰化地方法
院100年度訴字第657號中華民國100年6月3日第一審判決（起訴
案號：臺灣彰化地方法院檢察署100年度毒偵字第743號），提起
上訴，本院判決如下：
    主  文
上訴駁回。
    理  由
一、按依刑事訴訟法第350條、第361條、第362條、第367條規定
    ，不服地方法院之第一審判決而上訴者，須提出上訴書狀，
    並應敘述具體理由，為上訴必備之程式；其所提出之書狀未
    敘述上訴理由，或僅曾以言詞陳述上訴理由者，均應於上訴
    期間屆滿後20日內補提理由書於第一審法院。第一審法院經
    形式審查，認逾期未補提上訴理由者，應定期間先命補正；
    逾期未補正者，為上訴不合法律上之程式，應以裁定駁回。
    倘已提出上訴理由，但所提非屬具體理由者，則由第二審法
    院以上訴不合法律上之程式，判決駁回。而所謂具體理由，
    必係依據卷內既有訴訟資料或提出新事證，指摘或表明第一
    審判決有何採證認事、用法或量刑等足以影響判決本旨之不
    當或違法，而構成應予撤銷之具體事由，始克當之（例如：
    依憑證據法則具體指出所採證據何以不具證據能力，或依憑
    卷證資料，明確指出所為證據證明力之判斷如何違背經驗、
    論理法則）；倘僅泛言原判決認定事實錯誤、違背法令、量
    刑失之過重或輕縱，而未依上揭意旨指出具體事由，或形式
    上雖已指出具體事由，然該事由縱使屬實，亦不足以認為原
    判決有何不當或違法者（例如：對不具有調查必要性之證據
    ，法院未依聲請調查亦未說明理由，或援用證據不當，但除
    去該證據仍應為同一事實之認定），皆難謂係具體理由，俾
    與第二審上訴制度旨在請求第二審法院撤銷、變更第一審不
    當或違法之判決，以實現個案救濟之立法目的相契合，並節
    制濫行上訴（最高法院97年度臺上字第892號判決意旨可資
    參照）。又理由是否具體，則屬第二審法院審查之範圍，不
    在命補正之列，亦即上訴書狀已記載理由，並有具體之敘述
    時，其上訴既屬合法，第二審法院固應就其理由之是否可取
    ，為實體之審理及判斷；如認其上訴書狀雖記載理由，但並
    未具體敘述時，則無須再命補正，可逕認其上訴不合法，以
    判決駁回之，此有最高法院97年度臺上字第1281號判決意旨
    可參。
二、本案上訴人即被告吳麗貞（下稱被告）不服原審判決提起上
    訴，其上訴意旨略以：(一)被告係犯毒品危害防制條例第10條
    第1項之施用第一級毒品罪及同條第2項之施用第二級毒品罪
    。又其持有第一級毒品海洛因及第二級毒品甲基安非他命並
    進而施用，其持有之低度行為應為施用之高度行為所吸收。
    (二)被告於民國97年間因施用第一、二級毒品案件，經彰化地
    院以97年度訴字第2542號判決處有期徒刑10月，98年間又因
    施用第一、二級毒品案件，經同院以98年度訴字第595號判
    決處有期徒刑10月；被告於警詢及偵查中均自白坦承犯行，
    為有罪之陳述，犯後態度良好，請求鈞院從輕量刑，給予妥
    適刑罰，讓被告有改過自新的機會等語。
三、按量刑輕重係屬事實審法院得依職權自由裁量之事項，苟已
    斟酌刑法第57條各款所列情狀而未逾越法定刑度，不得遽指
    為違法，且在同一犯罪事實與情節，如別無其他加重或減輕
    之原因，下級審量定之刑，亦無過重或失輕之不當情形，則
    上級審法院對下級審法院之職權行使，原則上應予尊重（最
    高法院72年度台上字第6696號、75年度台上字第7033號判例
    要旨參照）；且在同一犯罪事實與情節，如別無其他加重或
    減輕之原因，下級審量定之刑，亦無過重或失輕之不當情形
    ，則上級審法院對下級審法院之職權行使，原則上應予尊重
    （最高法院85年度台上字第2446號裁判意旨參照）。
四、經查：
  (一)本件被告前曾因施用毒品案件，經送觀察、勒戒後，認有繼
    續施用毒品之傾向，復送強制戒治，於91年4月19日停止戒
    治付保護管束出所，於91年6月18日保護管束期滿未經撤銷
    而視為執行完畢，並由臺灣彰化地方法院檢察署檢察官以91
    年度戒毒偵字第615、616、617號為不起訴處分確定；再於
    94年間因施用第一、二級毒品案件，經臺灣彰化地方法院以
    94年度訴字第1689號判處有期徒刑10月、8月，定應執行刑
    有期徒刑1年5月，經本院以95年度上訴字第228號駁回上訴
    而確定；再於97年間因施用第一、二級毒品案件，經臺灣彰
    化地方法院以97年度訴字第2542號判處有期徒刑10月確定；
    98年間又因施用第一、二級毒品案件，經同院以98年度訴字
    第595號判處有期徒刑10月確定等情，有臺灣高等法院被告
    前案紀錄表在卷可稽。至本件被告於100年2月23日下午4時
    35分許為警採集尿液前72小時內某時，在彰化縣彰化市○○
    路路旁，以將海洛因、甲基安非他命混合置於玻璃吸食器內
    ，再以火燒烤吸食所產生煙霧之方式，施用海洛因及甲基安
    非他命1次，嗣於100年2月23日下午4時35分許為警採尿送驗
    ，結果呈嗎啡及甲基安非他命陽性反應，始悉上情等情，業
    據被告於原審準備程序及審理中均已自白認罪（見原審卷第
    25頁背面、第29頁背面），並有臺灣彰化地方法院檢察署檢
    察官強制到場（強制採撿尿液）許可書、彰化縣警察局鹿港
    分局委託檢驗尿液代號與真實姓名對照認證單及詮昕科技股
    份有限公司濫用藥物尿液檢驗報告等附卷為憑（見偵查第
    32-34頁）。
  (二)被告上訴意旨稱其持有第一級毒品海洛因及第二級毒品甲基
    安非他命並進而施用，其持有之低度行為應為施用之高度行
    為所吸收云云，惟原審判決理由已為相同之論述，持有第一
    級毒品海洛因及第二級毒品甲基安非他命之行為，均不另論
    罪（見原判決第3頁）。另被告於94年間因施用第一、二級
    毒品案件，經臺灣彰化地方法院以94年度訴字第1689號判處
    有期徒刑10月、8月，定應執行刑有期徒刑1年5月，經本院
    以95年度上訴字第228號駁回上訴而確定在案，嗣經本院以
    96年度聲減字第217號裁定各減刑2分之1，並定應執行刑有
    期徒刑8月又15日確定，而其入監執行後，於96年7月16日執
    行完畢，是被告本件犯行，係受上開有期徒刑執行完畢後，
    5年以內故意再犯有期徒刑以上之罪，為累犯，加重本刑至2
    分之1，原審判決已審酌及此，並依法加重其刑（見原判決
    第3頁），上訴意旨稱被告於97年、98年間因施用第一、二
    級毒品案件，經臺灣彰化地方法院判刑確定云云，對本件之
    論罪科刑，並無影響。上訴意旨另稱被告於警詢及偵查中，
    均自白坦承犯行，為有罪之陳述，犯後態度良好，請求本院
    從輕量刑云云，惟原審判決理由已詳予載明量刑之依據：「
    ...爰審酌被告前曾因施用毒品經送強制戒治執行完畢後，
    猶不思戒絕毒癮、革除惡習，顯未能深切悔改並記取教訓，
    惟念及其施用毒品之犯行，在本質上乃屬自我戕害身心健康
    之行為，且其並未因此而有破壞社會秩序或侵害他人權益之
    情形，以及犯後坦承犯行，態度尚佳等一切情狀，量處如主
    文所示之刑，以資懲戒。」（見原判決第3頁），足認原審
    判決已就被告所犯本案之一切情狀，依毒品危害防制條例第
    10條第1項、第2項之法定刑度內，量處有期徒刑1年，已妥
    為斟酌，並說明其審酌之根據及理由，尚無違反經驗法則、
    論理法則、比例原則、公平原則，或有何其他違法情事。本
    院從形式上觀察，認原審法院已就刑法第57條揭示之各種量
    刑條件妥為斟酌，符合「罪當其罰」之原則，並無濫用量刑
    權限之違法或失當之處。
五、綜上所述，被告之上訴意旨並未依卷內既有訴訟資料或提出
    新事證，具體指摘原審判決有何採證認事、用法或量刑等足
    以影響判決本旨之不當或違法，而構成應予撤銷之具體事由
    ，揆諸上開最高法院判決意旨及依「程序優先於實體」之刑
    事訴訟法原則，其上訴自屬違背法律上之程式，爰不經言詞
    辯論，駁回其上訴。
據上論斷，應依刑事訴訟法第367條前段、第372條，判決如主文
。
中    華    民    國   100    年    9     月     5    日
            刑事第五庭  審判長法  官  趙  春  碧
                              法  官  賴  恭  利
                              法  官  卓  進  仕
以上正本證明與原本無異。
如不服本判決應於收受送達後10日內向本院提出上訴書狀，其未
敘述上訴理由者，並得於提起上訴後10日內向本院補提理由書狀
（均須按他造當事人之人數附繕本）「切勿逕送上級法院」。
                              書記官  郭  振  祥
中    華    民    國   100    年    9     月     5    日